---
title: "Bootcamp R - Laboartorio 01"
author: "Gerick Toro - me@gerick.dev"
date: "2024-11-08"
output: html_document
---

## Ejercicios Básicos en R

### Problema 01

**Asignando un valor a la variable bs (bolivianos), convertir el mismo a 5 monedas diferentes, redondeando el resultado a dos decimales. Tú eliges los tipos de monedas.**

Para este problema, asignaremos de forma individual cada moneda en una variable con el calculo simple de dividir el total (bs) respecto al tipo de cambio oficial a hoy (08 nov 2024).

Fuentes:

-   <https://www.bcb.gob.bo/?q=cotizaciones_tc>

-   <https://www.bcb.gob.bo/?q=content/actvirtuales>

```{r}
bs <- 2500 # sueldo minimo
usd <- 6.96  # Dolar

usd <- round(bs / 6.96, 2)  # Dolar
eur <- round(bs / 7.40, 2)  # Euro
jpy <- round(bs / 0.04, 2)  # Yen
usdt <- round(bs / 10.57, 2)  # USDT Theter
btc <- round(bs / (6.96 * 75591), 5)  # Bitcoin

cat("Dolar:", usd, "\nEuro:", eur, "\nYen:", jpy, "\nUSDT:", usdt, "\nBITCOIN:", btc, "\n")
```

### Problema 02

**Asignando un valor a la variable gc (Grados Centígrados), convertir el valor de la misma a Grados Fahrenheit, mostrando el resultado redondeado a un decimal.**

Para este problema, se ha realizado la conversión de grados centígrados a grados Fahrenheit, utilizando la fórmula de conversión: $$
F = \frac{9}{5}C + 32
$$

Fuente: <https://www.google.com/search?q=grados+centigrados+a+farenheit>

```{r}
gc <- 21  # Temperatura promedio en LP

fahrenheit <- round(gc * 9 / 5 + 32, 1)
cat(fahrenheit, "ºF", "\n", gc, "ºC")
```

### Problema 03

**Asignando un valor a la variable medida, y un valor texto a la variable tipo, convertirla al tipo de medida especificado en la variable destino. Los únicos tipos válidos son: km de kilómetros, mt de metros, cm de centímetros, pg de pulgadas.**

Para este problema, se ha creado una estructura de datos que permite realizar la conversión de la medida según el tipo de medida y destino especificado, empleando operadores booleanos y condicionales.

```{r}
# Entrada
medida <- 20
tipo <- "mt"
destino <-"cm"

if (tipo == "mt" && destino == "cm") {
  resultado <- medida * 100
  unidad <- "centímetros"
} else if (tipo == "mt" && destino == "km") {
  resultado <- medida / 1000
  unidad <- "kilómetros"
} else if (tipo == "km" && destino == "mt") {
  resultado <- medida * 1000
  unidad <- "metros"
} else if (tipo == "cm" && destino == "mt") {
  resultado <- medida / 100
  unidad <- "metros"
} else if (tipo == "pg" && destino == "cm") {
  resultado <- medida * 2.54
  unidad <- "centímetros"
} else {
  resultado <- "Conversión no válida"
  unidad <- ""
}

cat(resultado, unidad, "\n")
```

------------------------------------------------------------------------

```{r}
# Entrada
medida <- 20000
tipo <- "mt"
destino <-"km"

if (tipo == "mt" && destino == "cm") {
  resultado <- medida * 100
  unidad <- "centímetros"
} else if (tipo == "mt" && destino == "km") {
  resultado <- medida / 1000
  unidad <- "kilómetros"
} else if (tipo == "km" && destino == "mt") {
  resultado <- medida * 1000
  unidad <- "metros"
} else if (tipo == "cm" && destino == "mt") {
  resultado <- medida / 100
  unidad <- "metros"
} else if (tipo == "pg" && destino == "cm") {
  resultado <- medida * 2.54
  unidad <- "centímetros"
} else {
  resultado <- "Conversión no válida"
  unidad <- ""
}

cat(resultado, unidad, "\n")
```
