---
title: "Bootcamp R - Clase 02 - Planillas"
author: "Gerick Toro - me@gerick.dev"
date: "2024-11-08"
output: html_document
---

## Planillas

Carrga de los datasets:

```{r}
car <- read.csv("planillas/cargos.csv", sep=";")
per <- read.csv("planillas/personal.csv", sep=";")
pla <- read.csv("planillas/planillas.csv", sep=";")
des <- read.csv("planillas/desctos.csv", sep=";")
bon <- read.csv("planillas/bonos.csv", sep=";")
```

Cuantas personas tenemos:

```{r}
#length(per$CARNET)
summary(per)
```

Los 22 que faltan en planillas:
Ejercicio 4
```{r}
carnets_no_en_pla <- setdiff(per$CARNET, pla$CARNET)
carnets_no_en_pla
length(carnets_no_en_pla)
```

Cuanto se le descontó al Sr. Iriarte
Ejercicio 5
```{r}
descuento_sr <- des[des$CARNET == 4875775, ]
sum(descuento_sr$MONTO)
```

Cuantos empleados del tipo "Profesional 1" tenemos en planilla
```{r}
df_merge <- merge(pla, car, by.x = "CARGO", by.y = "ID")
pro1 <- df_merge[df_merge$DESCRIPCION == "PROFESIONAL I", ]
length(pro1$CARNET)
```
Ejercicio 2
Cuanto de BONOS tiene el Sr. LUIS SAMUEL CARRASCO ZUMARAN

```{r}
df_merge <- merge(per, bon, by.x = "CARNET")
carrasco_bono <- df_merge[df_merge$CARNET == "6751047", ]
sum(carrasco_bono$MONTO)
```

Ejercicio 2, alternativa tipo QUERY sin conocer el carnet
```{r}
df_merge <- merge(per, bon, by = "CARNET")
carnet_carrasco <- per$CARNET[per$PATERNO == "CARRASCO" & per$MATERNO == "ZUMARAN" & per$NOMBRES == "LUIS SAMUEL"]
bono_query <- sum(subset(df_merge, CARNET == carnet_carrasco, select = MONTO))
bono_query
```

Ejercicio 3, Cuanto es el total de la planilla del mes de marzo?
```{r}
planilla_basico <- merge(pla, car, by.x = "CARGO", by.y = "ID")
basico <- sum(planilla_basico$BASICO)
basico

bonos_agregados <- aggregate(MONTO ~ CARNET, data = bon, FUN = sum)
names(bonos_agregados)[names(bonos_agregados) == "MONTO"] <- "BONOS"

descuentos_agregados <- aggregate(MONTO ~ CARNET, data = des, FUN = sum)
names(descuentos_agregados)[names(descuentos_agregados) == "MONTO"] <- "DESCUENTOS"

planilla_con_bonos <- merge(planilla_basico, bonos_agregados, by = "CARNET", all.x = TRUE)

planilla_completa <- merge(planilla_con_bonos, descuentos_agregados, by = "CARNET", all.x = TRUE)

planilla_completa$BONOS[is.na(planilla_completa$BONOS)] <- 0
planilla_completa$DESCUENTOS[is.na(planilla_completa$DESCUENTOS)] <- 0

planilla_completa$Liquido <- planilla_completa$BASICO + planilla_completa$BONOS - planilla_completa$DESCUENTOS

total_planilla <- sum(planilla_completa$Liquido)
print(paste("Total de la planilla de marzo:", total_planilla))
```

Ejercicio 3, Cuanto es el total de la planilla del mes de marzo?

```{r}
planilla_completa <- pla %>%
  left_join(car, by = c("CARGO" = "ID")) %>%
  left_join(bon %>% group_by(CARNET) %>% summarise(BONOS = sum(MONTO)), by = "CARNET") %>%
  left_join(des %>% group_by(CARNET) %>% summarise(DESCUENTOS = sum(MONTO)), by = "CARNET") %>%
  mutate(
    BONOS = ifelse(is.na(BONOS), 0, BONOS),
    DESCUENTOS = ifelse(is.na(DESCUENTOS), 0, DESCUENTOS),
    Liquido = BASICO + BONOS - DESCUENTOS
  )

total_planilla <- sum(planilla_completa$Liquido)

print(paste("Total de la planilla de marzo:", total_planilla))
```


```{r}
planilla_basico <- merge(pla, car, by.x = "CARGO", by.y = "ID")
planilla_bonos <- merge(planilla_basico, bon, by = "CARNET")
planilla_completa <- merge(planilla_bonos, des, by = "CARNET")

planilla_completa$Liquido <- planilla_completa$BASICO + planilla_completa$MONTO.y - planilla_completa$MONTO.x

total_planilla <- sum(planilla_completa$Liquido)

print(paste("Total de la planilla de marzo:", total_planilla))
```

