|                                                                        |
|------------------------------------------------------------------------|
| title: "Bootcamp R - Clase 03"                                         |
| author: "Gerick Toro - [me\@gerick.dev](mailto:me@gerick.dev){.email}" |
| date: "2024-11-09"                                                     |
| output: html_document                                                  |

## Estructura de datos

-   IF (Condicional *Then -\> TRUE, FALSE*)

```{r}
# Ejemplo de IF
if (TRUE){
  print("Es verdadero")
} else {
  print("Es falso")
}
```

-   FOR (Bucles *del 1 al 10*)

    Usamos el comando `for` y el comando `paste` para combinar la salida de la variable con otras o con strings.

```{r}
# Ejemplo de FOR
for (i in 1:10){
  print(paste("valor:", i))
}
```

-   Vectores (lista de elementos de un mismo tipo)

```{r}
v = c(1,2,3,4,5,6,7,8,9,10)
v = c(1,3,5,7,9,11,13,15,17,19)
v = c("lunes", "martes", "miercoles", "jueves", "viernes")
v = c(1.2, "hola", 3, "mar", 5.9i)
for (i in v){
  print(i)
}
# tipo de vector
class(v)
```

Ciclo sin tomar en cuenta los pares:

```{r}
w = c(1,2,3,4,5,6,7,8,9,10)
for (i in w){
  if (i %% 2 == 0){
    next
  }
  print(i)
}
```

Ciclo sin tomar en cuenta los impares:

```{r}
w = c(1,2,3,4,5,6,7,8,9,10)
for (i in w){
  if (i %% 2 == 1){
    next
  }
  print(i)
}
```

-   Funciones

```{r}
mifun = function (){
  print("Hello world!")
}
```

Ejecutando la función `mifun`:

```{r}
mifun()
```
Creando una función con dos parámetros.
```{r}
mifun2 = function (a, b){
  print(paste("El valor de a es:", a))
  print(paste("El valor de b es:", b))
}
```

Ejecutando la función `mifun2`:
```{r}
mifun2(10, 20)
```

Función para calcular la hipotenusa
```{r}
hipotenusa = function (base=3, altura=4){
  return (sqrt(base^2 + altura^2))
}
```

Ejecutando la función `hipotenusa`:
```{r}
hipotenusa(3, 4)
hipotenusa(10, 15)
hipotenusa(12)
hipotenusa(,4)
```

- While

```{r}
i=1
while (i <= 5){
  print(i)
  i = i + 1
}
```

El indice sieempre empieza en 1, en R
```{r}
dias = c("lunes", "martes", "miercoles", "jueves", "viernes")
dias[1]
dias[5]
```

